臺北高等行政法院裁定
111年度停再字第1號
聲  請  人  朱世娟                                     

相  對  人  桃園市政府秘書處

代  表  人  顏子傑（處長）
上列當事人間聲請停止執行事件，聲請人對於本院中華民國110
年3月4日本院110年度停字第1號裁定，聲請再審，本院裁定如下
：
    主  文
再審之聲請駁回。
再審訴訟費用由聲請人負擔。
    理  由
一、按聲請再審應於30日之不變期間內提起；該期間自裁定確定
    時起算，裁定於送達前確定者，自送達時起算；其再審之理
    由發生或知悉在後者，均自知悉時起算，行政訴訟法第283
    條準用第276條第1項及第2項定有明文。倘聲請人主張再審
    之理由發生或其知悉在後者，依同法第283條準用第277條第
    1項第4款之規定，應就此利己事實負舉證責任。如未表明再
    審理由及遵守不變期間之證據者，其再審之聲請即不合法，
    行政法院毋庸命其補正，逕以裁定駁回。
二、緣聲請人前對相對人於民國110年1月6日召開考績委員會審
    議其109年度年終考績為丙等之處分，向本院提起停止執行
    之聲請，經本院於110年3月4日以110年度停字第1號裁定（
    下稱原確定裁定）駁回其聲請。聲請人不服，提起抗告，經
    最高行政法院於110年5月6日以110年度抗字第110號裁定駁
    回而告確定。聲請人對原確定裁定猶不服，依行政訴訟法第
    273條第1項規定之再審事由，向本院聲請再審。
三、經查，原確定裁定於110年3月4日作成，於110年3月10日送
    達聲請人後，聲請人對該裁定不服所提抗告，業經最高行政
    法院於110年5月6日以110年度抗字第110號裁定駁回而確定
    ，並於110年5月19日送達聲請人一節，有原確定裁定及送達
    證書（本院110年度停字第1號卷第233-239頁）、最高行政
    法院110年度抗字第110號裁定及送達證書（最高行政法院11
    0年度抗字第110號卷第545-549頁）在卷可稽。是聲請人對
    原確定裁定聲請再審的30日不變期間，應自110年5月20日起
    算，又依司法院訂定之「行政法院訴訟當事人在途期間標準
    」第2條及第3條第1款規定，因聲請人居住在桃園市，應扣
    除在途期間3日，迄至110年6月21日（星期一）屆滿，聲請
    人遲至111年9月13日才對原確定裁定聲請本件再審（本院卷
    第13頁收文戳章日期），顯已逾期。況本件聲請再審意旨均
    是針對原確定裁定之本案訴訟判決（本院109年度訴字第801
    號）指摘有行政訴訟法第273條第1項再審事由，並未主張並
    舉證對原確定裁定聲請再審，有再審理由發生或知悉在後等
    情事，依上開規定及說明，自非合法，應予駁回。
四、結論：本件聲請再審不合法，裁定如主文。
中　　華　　民　　國　　111 　年　　10　　月　　3 　　日
                    臺北高等行政法院第七庭
                              審判長法  官　鍾啟煌
                                    法  官　吳坤芳
                                    法  官　林家賢 
上為正本係照原本作成。
如不服本裁定，應於送達後10日內向本院提出抗告狀（須按他造
人數附繕本）。
中　　華　　民　　國　　111 　年　　10　　月　　3 　　日
                                    書記官  許婉茹